ACORDAO-COMPLETO-2525081

ACÓRDÃO 515/2022 ATA 2/2022 - PRIMEIRA CÂMARA

VISTO, relatado e discutido este ato de admissão de Jucier Vieira dos Santos Filho no cargo de Analista do Banco do Nordeste do Brasil S. A. 
ACORDAM os Ministros do Tribunal de Contas da União, reunidos em sessão da 1ª Câmara, ante as razões expostas pelo Relator e com fundamento nos arts. 71, inciso III, da Constituição Federal, 1º, inciso V, e 39, inciso I, da Lei 8.443/1992, 1º, inciso VIII, 259, inciso I, e 260, § 1º, do Regimento Interno, em:
9.1. considerar ilegal e negar registro ao ato de admissão de Jucier Vieira dos Santos Filho;
9.2. determinar ao Banco do Nordeste do Brasil que acompanhe os desdobramentos do procedimento ordinário 3462-96.2014.8.06.0909-0, interposto pelo empregado na Vara Única da Comarca de Jardim/CE, e, em caso de provimento desfavorável ao interessado, torne sem efeito seu ato de admissão nos quadros da entidade e providencie o cadastramento do respectivo desligamento no sistema e-Pessoal;
9.3. dar ciência deste acórdão aos Banco do Nordeste do Brasil e ao interessado, com a informação de que a íntegra do relatório e do voto que o fundamentaram podem ser consultados no endereço eletrônico www.tcu.gov.br/acordaos.

Ato de admissão de pessoal encaminhado para apreciação e registro.

Primeira Câmara

Banco do Nordeste do Brasil S. A.

3. Interessado: Jucier Vieira dos Santos Filho (XXX.766.943-XX)

13.1. Ministros presentes: Walton Alencar Rodrigues (Presidente), Benjamin Zymler e Jorge Oliveira (Relator).
13.2. Ministro-Substituto convocado: Augusto Sherman Cavalcanti.
13.3. Ministro-Substituto presente: Weder de Oliveira.

JORGE OLIVEIRA

Trata-se do ato de admissão de Jucier Vieira dos Santos Filho no cargo de Analista do Banco do Nordeste do Brasil.
2.	A Secretaria de Fiscalização de Integridade de Atos e Pagamentos de Pessoal e de Benefícios Sociais (Sefip) e o Ministério Público junto ao TCU (MPTCU) se manifestaram pela ilegalidade do ato, em razão de a convocação do interessado ter ocorrido após a expiração da validade do concurso público, em cumprimento a sentença judicial não transitada em julgado. Os pareceres adicionam a necessidade de que seja determinado ao órgão de origem que acompanhe o desfecho daquele procedimento ordinário para que, em caso de provimento desfavorável ao interessado, torne sem efeito o ato de admissão e providencie o cadastramento do eventual desligamento no sistema e-Pessoal.
	É o relatório.

não há.

Procuradora-Geral Cristina Machado da Costa e Silva

ATO DE ADMISSÃO DE PESSOAL. NOMEAÇÃO POR DECISÃO JUDICIAL NÃO TRANSITADA EM JULGADO. ILEGALIDADE DO ATO. DETERMINAÇÃO PARA ACOMPANHAMENTO DO PROVIMENTO JUDICIAL DEFINITIVO.

ATOS DE ADMISSÃO (ADS)

Jucier Vieira dos Santos Filho foi convocado para o cargo de Analista do Banco do Nordeste do Brasil (BNB) em 29/11/2016 e contratado em 09/12/2016, em cumprimento a sentença judicial não transitada em julgado.
2.	Acolho os pareceres uniformes da Secretaria de Fiscalização de Integridade de Atos e Pagamentos de Pessoal e de Benefícios Sociais (Sefip) e do Ministério Público junto ao TCU (MPTCU) que propugnam a ilegalidade do ato, sem prejuízo de que a relação contratual seja mantida enquanto permanecer hígida a decisão judicial, com determinação ao BNB para que acompanhe o desfecho daquele procedimento ordinário e, em caso de provimento desfavorável ao interessado, torne sem efeito o ato de admissão e providencie o cadastramento do eventual desligamento no sistema e-Pessoal, na linha da jurisprudência dominante desta Corte, a exemplo dos Acórdão 1106/2020-TCU-Plenário (Relatora Ministra Ana Arraes) , 1140/2015 - 1ª Câmara (Relator Ministro Benjamin Zymler) e  13295/2020 - 2ª Câmara (Relator Ministro-Substituto Marcos Bemquerer Costa) . 
	Ante o exposto, VOTO no sentido de que o Colegiado adote o acórdão que ora lhe submeto.
TCU, Sala das Sessões, em 8 de fevereiro de 2022.
JORGE OLIVEIRA 
Relator